臺灣臺南地方法院刑事判決　　　　　　　 94年度易字第489號
公　訴　人　臺灣臺南地方法院檢察署檢察官
被　　　告　乙○○
被　　　告　丑○○
被　　　告　子○○
上列被告因竊盜等案件，經檢察官提起公訴（94年度偵字第
4609、5092、6453號），被告就被訴事實為有罪之陳述，本院合
議庭裁定由受命法官就被告三人部分，行簡式審判程序，判決如
下：
    主  文
乙○○連續攜有凶器竊盜，處有期徒刑柒月，扣案Ｌ型扳手壹枝
，沒收。又連續故買贓物，處有期徒刑參月。應執行有期徒刑玖
月，扣案Ｌ型扳手壹枝沒收。
丑○○連續夜間侵入住宅竊盜，處有期徒刑柒月。
子○○連續攜帶凶器竊盜，處有期徒刑柒月。
    事實及理由
壹、事實
一、乙○○部分：
  １、乙○○基於意圖為自己不法所有之概括犯意，先於94年4
      月5日凌晨2時許，在台南縣學甲鎮○○路與信義路口，以
      客觀上足為兇器之Ｌ型扳手1枝，竊取卯○○所有、車號
      牌號碼TK─0199號自小貨車。
  ２、乙○○再承接前開概括犯意，並與成年人辛○○（業經審
      結）、庚○○（業經審結）基於共同意圖為自己不法所有
      之犯意聯絡，三人結夥於94年4月6日凌晨1時30分許，由
      乙○○駕駛上開竊得之車載同辛○○，庚○○則自行前往
      ，至台南縣將軍鄉鯤鯓村236號「朝天宮」，共同徒手竊
      取己○○管領之不鏽鋼護欄3座及鐵門2座（價值約新台幣
      5萬元），得手後共同將上開物品載運上車。嗣於同日凌
      晨2時30分許，乙○○駕駛上開竊得之車輛載同庚○○、
      辛○○及上開物品，行經台南縣佳里鎮○○路與成功路口
      ，當場為警查獲，並於車上扣得乙○○所有供竊取上開車
      輛之Ｌ型扳手1枝、不鏽鋼護欄3座、鐵門2座（業經發還
      ）及該竊得車輛（業經發還），始循線得知上情。
  ３、乙○○明知附表編號2、3所載之汽車音響，係子○○所竊
      得，來路不明之贓物，竟基於故買贓物之概括犯意，先後
      於94年3月中旬某日、4月初某日，在臺南縣麻豆鎮某處，
      以新臺幣1千元及2千元之代價向子○○購買，供己使用。
二、丑○○部分：
  １、丑○○基於意圖為自己不法所有之概括犯意，先於94年4
      月下旬某日日沒前，趁丙○○房門未鎖之際，進入其租用
      之臺南縣佳里鎮○○街26號2樓住處（無故侵入住宅部分
      未據告訴），竊取丙○○所有之美金八百元；復承前開犯
      意，與庚○○共同基於意圖為自己不法所有之犯意聯絡，
      於94年5月13日夜間9時許，侵入李承泰前開住宅，竊取丙○○所有之康柏牌筆記型電腦一台、外接燒錄器及美金15
      元。得手後，丑○○與庚○○二人再於同日晚上十一時許
      ，將筆記型電腦外接燒錄器，持至臺南縣佳里鎮○○路
      183號「佳音通信行」，以新臺幣一萬二千元代價，變賣
      予不知情之黃明隆。
  ２、查獲過程：嗣經丙○○報警後，經警於94年5月14日至臺
      南縣佳里鎮○○路一八三號「佳音通信行」起出丙○○所
      有之康柏筆記型電腦及燒錄機各一台（業經發還），再循
      線查出出賣人丑○○，經丑○○之同意，至其位於臺南縣
      佳里鎮○○路二四九號住處搜索，扣得美金十五元（一元
      十張、五元一張，均業經發還）。
三、子○○部分：
  １、子○○基於意圖為自己不法所有之概括犯意，於如附表所
      載之時、地，以客觀上足為兇器使用之一字型螺絲起子1
      枝（未扣案），敲破如附表所載之自用小客車車窗玻璃，
      竊得車內之汽車音響主機共5台，再將附表編號1至3之汽
      車音響主機，分別賣予知情之辛○○（業經審結）、乙○○。
  ２、查獲過程：九十四年四月十八日凌晨二時二五分許，經警
      在臺南縣佳里鎮○○路一○八號前，攔查子○○所駕駛之
      車牌號碼８Ｒ─６９８三號自用小客車，並在車上扣得二
      台汽車音響主機（業經發還）而查獲。
貳、前項犯罪事實，有下列事證足資證明：
  一、被告乙○○、丑○○及子○○之自白。
  二、共同被告辛○○、庚○○之於警詢及檢察官偵查時之供述。
  三、被害人己○○、丙○○、壬○○、卯○○、寅○○、丁○○
    、戊○○及甲○○在警詢時之證述。
  四、扣案扳手1枝、扣押物品目錄表、買賣合約書、贓物認領保
      管單。
參、論罪科刑：
  一、查扣案扳手1枝，金屬材質，質地堅硬，客觀上足供兇器
      使用，核被告乙○○所為，係犯刑法321條第1項第3款攜
      帶兇器竊盜罪、第4款結夥三人以上竊盜罪，第349條第2
      項故買贓物罪；又被告結夥三人竊盜及攜帶凶器竊盜二次
      犯行，及二次故買贓物之犯行，時間緊接，所犯均係構成
      要件相同之罪名，顯係基於概括犯意為之，均應依連續犯
      之規定，分別論以刑法第321條第1項加重竊盜罪及刑法第
      349條第2條故買贓物罪論處。所犯上開2罪，罪名不同，
      犯意各別，應分論併罰。又被告乙○○與辛○○、庚○○
      三人，就結夥三人竊盜之部分，有犯意聯絡，行為分擔，
      應依共同正犯論處。
  二、核被告丑○○所為，係犯刑法320條第1項、第321條第1項
      第1款。其所為二竊盜行為，時間緊接，均係觸犯構成要
      件相同罪名，顯係出於概括犯意為之，應依連續犯之規定
      ，以刑法第321條第1項第1款夜間侵入住宅竊盜罪論處。
      被告丑○○與庚○○就普通竊盜犯行間，有犯意聯絡，行
      為分擔，以共同正犯。
  三、按一字型螺絲起子，金屬材質，客觀上亦足以件害人之身
      體，足供兇器使用，查被告子○○持螺絲起子竊盜，核其
      所為，係犯刑法第321條第1項第3款攜帶兇器竊盜罪。所
      為數竊盜行為，時間緊接，所犯罪名相同，顯係出於概括
      犯意為之，應依連續犯之規定論處。又經公訴檢察官當庭
      追加之如附表編號5之犯罪事實，雖未據起訴，惟此部分
      與起訴部分即編號1至4之犯罪事實，有裁判上一罪之連續
      犯關係，已如前述，為起訴效力所及，本院自得審理，併
      此敘明。
  四、爰分別審酌被告乙○○、丑○○及子○○犯罪之動機、年
      輕力壯不思上進、目的係貪圖不法利益、分別持有兇器、
      結夥三人、夜間侵入住宅行竊，對人民生命、財產及居住
      安寧造成嚴重侵害，惟犯後供承犯行，態度良好等一切情
      狀，量處如主文所示之刑，以資懲儆。又扣案之扳手一枝
      係被告乙○○所有，且供犯罪所用之物，爰依刑法第38條
      第1項第2款宣告沒收，至於子○○用以竊盜之一字型螺絲
      起子一枝，並未扣案，為避免將來執行困難，爰不宣告沒
      收，附此敘明。
  五、又起訴書犯罪事實欄三所載「庚○○」基於概括犯意，於
      94 年4月下旬某日，單獨侵入丙○○前開住處，竊得美金
      800元云云；惟依被告丑○○已於警詢筆錄及偵查筆錄自
      白係其單獨所為（參見臺南縣警察局佳里分局南警三字第
      0940000991 號卷第5頁、94年偵字6453號卷第16頁），其
      行為人應係「丑○○」，而非被告庚○○，起訴書此部分
      應係誤將行為人繕為被告庚○○，公訴檢察官亦當庭更正
      為「丑○○」，是此部分犯行核與被告庚○○無涉，併此
      敘明。
據上論斷，應依刑事訴訟法第273條之1第1項、第299條第1項前
段、第310條之2、第454條，刑法第28條、第321條第1項第1款、
第3款、第4款、第349條第2項、第56條、第51條第5款、第38條
第1項第2款，罰金罰鍰提高標準條例第1條，判決如主文。
本案經檢察官莊玲如偵查後提起公訴，檢察官癸○○到庭執行職
務。
中　　華　　民　　國　　94　　年　　9 　　月　　13　　日
　　　　　　　　　刑事第八庭    法　官　洪士傑
以上正本證明與原本無異。
如不服本判決，應於判決送達後10日內，向本院提出上訴狀（應
附繕本）。
　　　　　　　　　　　　　　　　書記官　李佩珊
中　　華　　民　　國　　94　　年　　9 　　月　　15　　日
所犯法條：
中華民國刑法第321條
犯竊盜罪而有左列情形之一者，處 6 月以上、 5 年以下有期徒刑：
一  於夜間侵入住宅或有人居住之建築物、船艦或隱匿其內而犯之者。
二  毀越門扇、牆垣或其他安全設備而犯之者。
三  攜帶兇器而犯之者。
四  結夥三人以上而犯之者。
五  乘火災、水災或其他災害之際而犯之者。
六  在車站或埠頭而犯之者。
前項之未遂犯罰之。
中華民國刑法第349條
收受贓物者，處 3 年以下有期徒刑、拘役或 500 元以下罰金。
搬運、寄藏、故買贓物或為牙保者，處 5 年以下有期徒刑、拘役或科或併
科 1 千元以下罰金。
因贓物變得之財物，以贓物論。
 附表：
┌─┬──────┬────────┬────────┐
│　│犯罪時間　　│犯罪地點　　　　│被害人及失竊財物│
├─┼──────┼────────┼────────┤
│1 │94年1月12日 │台南縣麻豆鎮文昌│WO3531車主壬○○│
│　│凌晨3時許　 │路麻豆國小前　　│汽車音響主機一台│
├─┼──────┼────────┼────────┤
│2 │94年3月13日 │台南縣麻豆鎮忠孝│3535JC車主寅○○│
│　│凌晨2時許　 │路51之4號前　　 │汽車音響主機一台│
├─┼──────┼────────┼────────┤
│3 │94年3月13日 │台南縣麻豆鎮忠孝│6866JC車主丁○○│
│　│凌晨2時10分 │路51之4號前　　 │汽車音響主機一台│
├─┼──────┼────────┼────────┤
│4 │94年4月16日 │台南縣麻豆鎮新生│5W5671車主戊○○│
│　│凌晨4時30分 │南路37號前　　　│汽車音響主機一台│
├─┼──────┼────────┼────────┤
│5 │94年4月16日 │台南縣麻豆鎮民族│QA8055車主甲○○│
│　│凌晨5時     │路6之24號前　　 │汽車音響主機一台│
└─┴──────┴────────┴────────┘
